# 不太理解，为何商誉减值测试时，资产组通常不包括流动资产和流动负债？

提问人：alony 时间：2021-04-01 13:33:05
不太理解，为何商誉减值测试时，资产组通常不包括流动资产和流动负债？
应收账款和存货等不也是必须的营运要素吗？为何要剔除后考虑？

回答人：chenyiwei
其实也是可以包含的，但要注意：
1 、确保资产组账面价值和可收回金额计算的同口径；
2 、在将流动资产账面价值纳入资产组账面价值之前，应先依据适用的会计准则对这些流动资产进行减值测试和计提减值准备，再将已提足减值准备的流动资产账面价值纳入资产组账面价值。在确定资产组的减值金额后，减值金额不再分摊给流动资产。
参考：《中审众环研究 2020 》之“问题1-3-18（资产组内净流动资产的变动对减值测试中现金流量现值测算的影响）”。